lib/dict/lv_LV.aff
# Latvieðu valodas affix fails lietoðanai ar OpenOffice v.v. 1.1.x, 2.x.x un 3.x.x
# Latvian affix table for OpenOffice v.v. 1.1.x, 2.x.x and 3.x.x
#
# Copyright (C) 2002-2011 Janis Eisaks, jancs@dv.lv
#
# Version info: 0.9.4
# Izmainîta pieeja darbîbas vârdu locîðanai - no dalîtas pa konjugâcijâm 
# uz dalîtâm pa laikiem un tipiem (tag, pak, nak, izt formas, ciesh k, divd.)
#
# This library is free software; you can redistribute it and/or
# modify it under the terms of the GNU Lesser General Public
# License as published by the Free Software Foundation; either
# version 2.1 of the License, or (at your option) any later version.
#
# This library is distributed in the hope that it will be useful,
# but WITHOUT ANY WARRANTY; without even the implied warranty of
# MERCHANTABILITY or FITNESS FOR A PARTICULAR PURPOSE. See the GNU
# Lesser General Public License for more details.
#
# You should have received a copy of the GNU Lesser General Public
# License along with this library; if not, write to the Free Software
# Foundation, Inc., 59 Temple Place, Suite 330, Boston, MA 02111-1307 USA
# 
# Faila radîðanai izmantotâ literatûra  
#  1. B.Ceplîte, L.Ceplîtis
#     Latvieðu valodas praktiskâ gramatika, ISBN 9984 04 641-9
#  2.D.Guïevska, A.Miíelsone, T.Porîte
#     Pareizrakstîbas un pareizrunas rokasgrâmata, Avots, 2002, ISBN 9984-700-64-X
#
# Pateicos Dr. Andrejam Spektoram un LU Mâkslîgâ Intelekta laboratorijai
# par iespçju izmantot apkopoto vârdu krâjumu; Edvînam Malnaèam, 
# Egonam Spalânam, Valdemâram Rozenbergam, kâ arî citiem brîvprâtîgajiem 
# par nesavtîgu atbalstu projekta realizâcijâ
#
# Îpaða pateicîba Valsts sociâlâs apdroðinâðanas aìentûrai 
# (http://www.vsaa.gov.lv) par vçlçðanos un varçðanu materiâli 
# atbalstît darbu pie vârdnîcas pilnveidoðanas.
#
# Faila formâts: myspell
#
# Here's a part of flags used, in case you want to add new ones.
#
#        -=1234567890ABCDEFGHIJKLMNOPQRSTUVWXYZ 
# Used:  --+++++++++---+++-++++++-+++++++++++++
#        _+!@ $%^&*()abcdefghijklmnopqrstuvwxyz
# Used:  --------------++++++------+++++++---++

SET ISO8859-13
TRY ianseâtumpojðrkdîzlçvbgcíûòïèþfìhASMVLDIKERBGJZTNPHUOFCÂÍÞÇÌÐÎÛÈÒÏ

PFX + Y 1
PFX +  0  ne .

SFX = Y 1
SFX = 0 . .

SFX B Y 21
SFX B   t     ðu     [^sz]t
SFX B   t     si     [^sz]t
SFX B   t     s      [^sz]t
SFX B   t     sim    [^sz]t
SFX B   t     siet   [^sz]t
SFX B   t     sit    [^sz]t
SFX B   t     ðot    [^sz]t
SFX B   st    tîðu   [s]t
SFX B   st    tîsi   [s]t
SFX B   st    tîs    [s]t
SFX B   st    tîsim  [s]t
SFX B   st    tîsiet [s]t
SFX B   st    tîsit  [s]t
SFX B   st    tîðot  [s]t
SFX B   t     îðu     [z]t
SFX B   t     îsi     [z]t
SFX B   t     îs      [z]t
SFX B   t     îsim    [z]t
SFX B   t     îsiet   [z]t
SFX B   t     îsit    [z]t
SFX B   t     îðot    [z]t

SFX F Y 7
SFX F   t     îðu     [s]t
SFX F   t     îsi     [s]t
SFX F   t     îs      [s]t
SFX F   t     îsim    [s]t
SFX F   t     îsiet   [s]t
SFX F   t     îsit    [s]t
SFX F   t     îðot    [s]t

SFX E Y 29
SFX E   st    dîðu     [^u]st
SFX E   st    dîsi     [^u]st
SFX E   st    dîs      [^u]st
SFX E   st    dîsim    [^u]st
SFX E   st    dîsiet   [^u]st
SFX E   st    dîsit    [^u]st
SFX E   st    dîðot    [^u]st
SFX E   st    dîðu     [^k]ust
SFX E   st    dîsi     [^k]ust
SFX E   st    dîs      [^k]ust
SFX E   st    dîsim    [^k]ust
SFX E   st    dîsiet   [^k]ust
SFX E   st    dîsit    [^k]ust
SFX E   st    dîðot    [^k]ust
SFX E   st    du       [^u]st
SFX E   st    di       [^u]st
SFX E   st    da       [^u]st
SFX E   st    dâm      [^u]st
SFX E   st    dât      [^u]st
SFX E   st    du       [^k]ust
SFX E   st    di       [^k]ust
SFX E   st    da       [^k]ust
SFX E   st    dâm      [^k]ust
SFX E   st    dât      [^k]ust
SFX E   t    u       [k]ust
SFX E   t    i       [k]ust
SFX E   t    a       [k]ust
SFX E   t    âm      [k]ust
SFX E   t    ât      [k]ust

SFX 4 Y 40
SFX 4 t   u     [^îûesm]t
SFX 4 t   i     [^îûesm]t
SFX 4 t   a     [^îûesm]t
SFX 4 t   âm    [^îûesm]t
SFX 4 t   ât    [^îûesm]t
SFX 4 ît  inu   [î]t
SFX 4 ît  ini   [î]t
SFX 4 ît  ina   [î]t
SFX 4 ît  inâm  [î]t
SFX 4 ît  inât  [î]t
SFX 4 ût  uvu   [û]t
SFX 4 ût  uvi   [û]t
SFX 4 ût  uva   [û]t
SFX 4 ût  uvâm  [û]t
SFX 4 ût  uvât  [û]t
SFX 4 st  tu    [^i]st
SFX 4 st  ti    [^i]st
SFX 4 st  ta    [^i]st
SFX 4 st  tâm   [^i]st
SFX 4 st  tât   [^i]st
SFX 4 t   u    [i]st
SFX 4 t   i    [i]st
SFX 4 t   a    [i]st
SFX 4 t   âm   [i]st
SFX 4 t   ât   [i]st
SFX 4 iet çju   [i]et
SFX 4 iet çji   [i]et
SFX 4 iet çja   [i]et
SFX 4 iet çjâm  [i]et
SFX 4 iet çjât  [i]et
SFX 4 emt çmu   [e]mt
SFX 4 emt çmi   [e]mt
SFX 4 emt çma   [e]mt
SFX 4 emt çmâm  [e]mt
SFX 4 emt çmât  [e]mt
SFX 4 t   u     [iu]mt
SFX 4 t   i     [iu]mt
SFX 4 t   a     [iu]mt
SFX 4 t   âm    [iu]mt
SFX 4 t   ât    [iu]mt

SFX 5 Y 75
SFX 5   gt    dzu     [g]t
SFX 5   gt    dzi     [g]t
SFX 5   gt    dza     [g]t
SFX 5   gt    dzâm    [g]t
SFX 5   gt    dzât    [g]t
SFX 5   kt    cu      [k]t
SFX 5   kt    ci      [k]t
SFX 5   kt    ca      [k]t
SFX 5   kt    câm     [k]t
SFX 5   kt    cât     [k]t
SFX 5   st    ju      [s]t
SFX 5   st    ji      [s]t
SFX 5   st    ja      [s]t
SFX 5   st    jâm     [s]t
SFX 5   st    jât     [s]t
SFX 5   aut   âvu     [a]ut
SFX 5   aut   âvi     [a]ut
SFX 5   aut   âva     [a]ut
SFX 5   aut   âvâm    [a]ut
SFX 5   aut   âvât    [a]ut
SFX 5   t     u     [^eiu]lt
SFX 5   t     i     [^eiu]lt
SFX 5   t     a     [^eiu]lt
SFX 5   t     âm    [^eiu]lt
SFX 5   t     ât    [^eiu]lt
SFX 5   elt   çlu     [e]lt
SFX 5   elt   çli     [e]lt
SFX 5   elt   çla     [e]lt
SFX 5   elt   çlâm    [e]lt
SFX 5   elt   çlât    [e]lt
SFX 5   ilt   îlu    [i]lt
SFX 5   ilt   îli    [i]lt
SFX 5   ilt   îla    [i]lt
SFX 5   ilt   îlâm   [i]lt
SFX 5   ilt   îlât   [i]lt
SFX 5   ult   ûlu     [u]lt
SFX 5   ult   ûli     [u]lt
SFX 5   ult   ûla     [u]lt
SFX 5   ult   ûlâm    [u]lt
SFX 5   ult   ûlât    [u]lt
SFX 5   t     u    [^aeiu]rt
SFX 5   t     i    [^aeiu]rt
SFX 5   t     a    [^aeiu]rt
SFX 5   t     âm   [^aeiu]rt
SFX 5   t     ât   [^aeiu]rt
SFX 5   art   âru    [a]rt
SFX 5   art   âri    [a]rt
SFX 5   art   âra    [a]rt
SFX 5   art   ârâm   [a]rt
SFX 5   art   ârât   [a]rt
SFX 5   ert   çru   [e]rt
SFX 5   ert   çri   [e]rt
SFX 5   ert   çra   [e]rt
SFX 5   ert   çrâm  [e]rt
SFX 5   ert   çrât  [e]rt
SFX 5   irt   îru    [i]rt
SFX 5   irt   îri    [i]rt
SFX 5   irt   îra    [i]rt
SFX 5   irt   îrâm   [i]rt
SFX 5   irt   îrât   [i]rt
SFX 5   urt   ûru   [u]rt
SFX 5   urt   ûri   [u]rt
SFX 5   urt   ûra   [u]rt
SFX 5   urt   ûrâm  [u]rt
SFX 5   urt   ûrât  [u]rt
SFX 5   ît    iju    [î]t
SFX 5   ît    iji    [î]t
SFX 5   ît    ija    [î]t
SFX 5   ît    ijâm   [î]t
SFX 5   ît    ijât   [î]t
SFX 5   ût    iju    [û]t
SFX 5   ût    iji    [û]t
SFX 5   ût    ija    [û]t
SFX 5   ût    ijâm   [û]t
SFX 5   ût    ijât   [û]t

SFX 1 Y 5
SFX 1   t     ju      [âçîoû]t
SFX 1   t     ji      [âçîoû]t
SFX 1   t     ja      [âçîoû]t
SFX 1   t     jâm     [âçîoû]t
SFX 1   t     jât     [âçîoû]t
